臺灣高等法院臺中分院刑事判決
111年度侵上訴字第25號

上  訴  人  
即  被  告  林楷文


義務辯護人  梁家昊律師
上列上訴人因妨害性自主罪案件，不服臺灣臺中地方法院110年
度侵訴字第99號中華民國110年12月29日第一審判決（起訴案號
：臺灣臺中地方檢察署110年度偵字第10485號），提起上訴，本
院判決如下：
    主  文
上訴駁回。
    事  實
一、丙○○與乙○（代號:AB000-A110043號、真實姓名年籍詳卷，
    下稱乙○）並非朋友關係，僅因有共同朋友而知道對方。乙○
    於民國110年1月22日，先與不詳友人至臺中市錢櫃KTV飲酒
    唱歌，再與友人甲○（代號AB000-A000000-0、真實姓名年籍
    詳卷、下稱甲○）至臺中市超級巨星KTV公園店（下稱超級巨
    星）某包廂內唱歌飲酒，適丙○○亦在該包廂，席間丙○○不斷
    向乙○表示，待聚會結束後，欲載乙○回家，惟未獲乙○同意
    。乙○於聚會結束後，於同日9時37分許，與友人甲○搭乘不
    詳車牌號碼之白牌車返家，丙○○則駕駛車牌號碼000-0000號
    自小客車（起訴書誤載為000-0000號）跟隨在白牌車後，待
    甲○到家下車，便將已酒醉之乙○從白牌車帶下車，扶到其所
    駕駛之車上，並於同日10時25分駛至臺中市○○區○○○路○段00
    0號之沐月汽車旅館212號房。丙○○見乙○因酒醉而不能抗拒
    ，竟基於乘機性交之犯意，脫掉乙○衣褲，舔乙○右側胸部，
    並將其陰莖插入乙○陰道，以此方式對乙○為性交行為得逞。
    嗣乙○稍微清醒，要求丙○○停止性交行為及離開汽車旅館，
    丙○○即停止性交，於同日10時54分許，將乙○載離汽車旅館
    。乙○於同日18時4分許將上情告知甲○，並於同日20時10分
    許報警處理，及於同日22時30分前往財團法人仁愛綜合醫院
    （下稱仁愛醫院）進行驗傷採證。
二、案經乙○訴請臺中市政府警察局第五分局報請臺灣臺中地方
    檢察署檢察官偵查起訴。
    理  由
壹、證據能力之說明　　
　㈠按被告以外之人於審判外之言詞或書面陳述，除法律有規定
    者外，不得作為證據，為刑事訴訟法第159條第1項所明定。
    查，告訴人乙○於警詢時所為陳述，屬被告丙○○以外之人於
    審判外所為之言詞陳述，被告及辯護人於原審及本院均爭執
    證據能力，而該部分核無同法第159條之2、第159條之3之情
    事，依同法第159條第1項規定無證據能力。　　
　㈡又按檢察官非以證人身分傳喚而以告訴人身分傳喚到庭為訊
    問時，其身分既非證人，自無依法應具結之問題。而前揭在
    檢察官面前作成未經具結之陳述筆錄，係屬被告以外之人於
    偵查中向檢察官所為之陳述，本質上屬於傳聞證據，如與警
    詢等陳述同具有「具有較可信之特別情況」且「為證明犯罪
    事實存否所必要」時，依「舉輕以明重」原則，本於刑事訴
    訟法第159條之2、第159條之3之同一法理，仍非不得為證據
    ，惟應於判決內敘明其符合傳聞證據例外之理由。不能因陳
    述人未經具結，即排除其證據能力（最高法院110年度台上
    字第1300號判決意旨參照）。查檢察官於110年5月5日係以
    告訴人身分傳喚到庭，告訴人乙○於該次偵訊時所為未經具
    結之陳述筆錄，屬傳聞證據，而告訴人乙○於原審審理時業
    已到庭具結作證，其於110年5月5日偵訊時未經具結之陳述
    ，與刑事訴訟法第159條之2、第159條之3之要件不符，且無
    其他得例外取得證據能力之法律依據，不得作為證據。
貳、實體方面之理由 　　
一、認定犯罪事實所憑之證據及理由
    訊據上訴人即被告丙○○（下稱被告）坦承於上述時、地，與
    乙○在超級巨星唱歌飲酒，及在沐月汽車旅館對乙○為性交行
    為等情不諱，惟否認有乘機性交之犯行，辯稱：伊與乙○在
    超級巨星飲酒時，乙○說要給伊載，不知乙○為何搭白牌車離
    開；而乙○在白牌車上，使用微信說要上伊車輛，甲○到家後
    ，白牌車停在路邊，乙○就過來搭乘其車輛；乙○上車後，伊
    問乙○是否要回家，乙○說不要，伊即詢問乙○是否要去汽車
    旅館，乙○清楚的表示同意為性交行為；在汽車旅館內，伊
    有將其性器官插入乙○性器官，乙○說不要，即將性器官抽出
    ，沒有再繼續為性交行為，並將乙○載離汽車旅館云云。經
    查：
　㈠乙○於上述時、地，在超級巨星飲酒唱歌後，與甲○搭乘白牌
       車離去，待甲○到家下車，被告即駕車搭載乙○前往汽車
       旅館之事實，業據被告於警詢、偵訊及審理時均坦承不
       諱，經核與證人即告訴人乙○於偵訊及原審審理時證述情
       節相符，並有車輛詳細資料報表、沐月汽車旅館監視器
       畫面擷圖照片、超級巨星店外監視器畫面擷圖照片在卷
       可稽（見偵卷第41頁，不公開卷37至43頁）。又乙○於11
       0年1月22日22時30分前往仁愛醫院進行驗傷採證時，經
       醫院人員在乙○外衣（內含長袖上衣1件）、內褲（內含
       內褲及胸罩各1件）等處進行採樣，並將棉棒送請內政部
       警政署刑事警察局鑑定，鑑驗結果：「⒈被害人胸罩右罩
       杯內層處（相對乳頭位置）斑跡體染色體DNA-STR型別檢
       測結果為混合型，研判混有被害人與涉嫌人丙○○DNA，該
       混合型別排除被害人本身DNA-STR型別後之其餘外來型別
       與涉嫌人丙○○型別相符，研判該外來型別來自涉嫌人丙○
       ○之機率較隨機人之機率高，高約7.91×1014倍。⒉被害人
       內褲褲底內層斑跡、陰道深部棉棒檢出同一種男性Ｙ染色
       體DNA-STR型別，與涉嫌人丙○○型別相符，不排除也來自
       涉嫌人丙○○或與其同父系血緣關係之人。」，有內政部
       警政署刑事警察局110年3月18日刑生字第1100013400號
       鑑定書可稽（見偵卷第53至57頁）。是被告在汽車旅館
       內，確有舔乙○右側胸部，及將其陰莖插入乙○陰道之事
       實，應堪認定。
　㈡按刑法第225條第1項之乘機性交罪，以「對於男女利用其精
    神、身體障礙、心智缺陷或其他相類之情形，不能或不知抗
    拒而為性交」為犯罪成立要件。乃對行為人利用被害人之「
    不能或不知抗拒」狀態，而為性交行為之處罰。關於被害人
    「不能或不知抗拒」狀態之認定，以被害人身、心之客觀狀
    態作為認定標準。而該乘機性交罪與同法第221條第1項之強
    制性交罪，同以被害人之性自主意思決定權為保護法益，法
    定刑同為「3年以上10年以下有期徒刑」，二罪之法益侵害
    惡性及處罰程度之立法上評價相同。則關於乘機性交罪之「
    不能或不知抗拒」要件內涵，即不能偏離保護被害人性自主
    意思決定權之主軸，不以被害人已無意識，或其辨識能力或
    依其辨識而為行為之能力有欠缺為必要，而以被害人因上開
    精神障礙等情形，達於「無法或難以清楚表達其性自主意願
    之程度」者即足（最高法院110年度台上字第1553號判決意
    旨參照）。經查：
  ⒈證人乙○於偵訊時證稱：「（當天你在超級巨星公園店時，是
    喝了什麼酒？）牌酒，我喝了混酒，在去超級巨星公園前，
    我還有去了錢櫃，在錢櫃時我已喝酒，我喝了多少酒，我不
    記得。」等語（見偵卷第79頁）；於原審審理時證稱：「（
    在錢櫃KTV唱歌的時候，妳有無喝酒？）有。」、「（在錢
    櫃KTV喝完酒之後，妳跟甲○是否又到了臺中市的超級巨星公
    園店去唱歌喝酒？）是。」等語甚詳（見原審卷㈡第26、27
    頁），經核與證人甲○於偵訊時證稱：「（當天告訴人於超
    級巨星公園店與錢櫃有喝醉了嗎？）有。」、「我知道乙○
    喝很多酒，因為在超級巨星公園店後面，丙○○跟乙○一起喝
    酒。」等語相符（見偵卷第94頁）。可知乙○於110年1月22
    日先後前往錢櫃KTV及超級巨星唱歌飲酒，且被告在超級巨
    星內與乙○一起飲酒，其對於乙○在超級巨星內有飲酒之事實
    知悉甚詳。
  ⒉乙○於當日9時44分傳送「梅子家快到了」之訊息給被告時，
    已因飲酒過量導致記憶斷片，未能記得如何從白牌車下車及
    前往沐月汽車旅館之經過等情，業據證人乙○⑴於偵訊時證稱
    ：「當時我是跟我朋友坐白牌車離開，在路上時，丙○○一直
    傳訊息，他就叫我下車給他載，我沒有下車，路上時我沒意
    識，後來我就不清楚，等我醒來，我就在沐月旅館。」、「
    （丙○○跟你LINE時，你還有意識？）是，但是在後面沒有回
    應時，我已經沒有意識。」等語（見偵卷第78、79頁），⑵
    於原審審理時證稱：「（在白牌計程車上面，被告是否也有
    不斷地傳微信訊息跟妳說，叫妳等一下下車給他載？）是。
    （這個時候妳的意識是否都還清楚？）他叫我給他載的時候
    ，我那時候有回他，後面回他的時候，我就已經斷片了，後
    面都不記得。（所謂的『斷片』是指？）我都不記得。（但是
    在妳提供的妳跟被告微信通訊軟體可以看得出來，被告有跟
    妳說『黑色的，車子』等等的訊息，妳還有跟他回應說『梅子
    家快到了』，妳是否還記得妳有傳『梅子家快到』的這個訊息
    給被告？）我不記得。（在這個之後，被告是否有撥好幾次
    的微信電話給妳？妳是否記得這個部分？）我都不記得這個
    。（所以這個時候就是妳已經斷片，是否如此？）是，我都
    不記得。」、「（妳有無記得妳下這台計程車的情形？）我
    完全不記得，我在車上就斷片，都不記得。」、「（所以妳
    怎麼進去汽車旅館的，妳都不知道？）我不知道，我連下車
    都不知道。」等語甚詳（見原審卷㈡第30、31、37、38頁）
    ，經核與甲○於偵訊時證稱：「在車上時，我跟乙○一起在車
    上休息，我家裡離超級巨星公園店比較近，白牌車就先送我
    回家，後來我跟乙○說，你到家時，跟我講一下。（你下車
    時，你跟乙○說你到家時，跟我講一下。乙○有反應嗎？）乙
    ○只說嗯。」、「（你們從超級巨星公園店離開時，乙○已喝
    醉了，意識是模糊的？）對。因為乙○之前就會喝酒，喝到
    斷片。」等語相符（見偵卷第94、95頁），並有如附件一所
    示通訊軟體對話在卷可參。依附件一所示通訊軟體對話，被
    告自當日9時13分時起，即以通訊軟體與乙○以文字對話，並
    於乙○及甲○搭乘白牌車後，仍持續以通訊軟體聯絡，且駕車
    跟隨在白牌車後方；而乙○於當日9時44分傳送「梅子家快到
    了」後，即未再傳送任何訊息給被告，且將被告來電掛斷。
    又細觀被告與乙○於當日9時13分時起至9時44分許之文字對
    話，除被告持續向乙○要求搭乘其車輛，而乙○態度反覆以外
    ，兩人並未發生任何口角爭執，則乙○於9時44分傳送「梅子
    家快到了」之訊息時，應因飲酒過量導致記憶斷片，始未以
    文字回應被告，並拒絕接聽被告之來電。被告未獲乙○回應
    後，即於當日9時51分、10時2分，分別傳送「你是醉了喔」
    、「白癡喔，你醉了是不是，哈哈哈」等語給乙○，足認被
    告因與乙○在超級巨星飲酒唱歌，知悉乙○可能因酒醉而無法
    回應被告，甚至拒絕接聽被告來電，始將前開文字傳送予乙
    ○。再佐以被告於偵訊時供稱：「（告訴人給你載時，是否
    有意識，在車上時當時是否有聊天嗎？）我感覺她沒有醉，
    是累了而已，…，我們在車上沒有聊天。」等語甚詳（見偵
    卷第89頁），被告已感受到乙○之神情態樣甚為疲累，且在
    車上未與乙○聊天。綜觀上情，乙○於當日9時44分傳送「梅
    子家快到了」之後，即未與被告有何文字聯繫行為，並拒絕
    接聽被告來電，且被告知悉乙○因酒醉，已難以清楚表達其
    性自主意願，至為明確。　
　⒊另被告⑴於警詢時辯稱：「我詢問她家在何處，但她沒有回應
    我，我就跟她說那我們去汽旅休息，她有回應我『嗯』，於是
    我就開車去沐月汽車旅館休息。」云云（見偵卷第21頁），
    ⑵於偵訊時辯稱：「（告訴人給你載時，是否有意識，在車
    上時當時是否有聊天嗎？）…我問她是不是要去汽旅，她說
    嗯。」、「因為她在車上時，她說嗯，好，我就載她去了。
    」云云（見偵卷第89、90頁），然並無其他證據可以佐證其
    所述為真。且縱使被告在車上有詢問乙○是否要前往汽車旅
    館休息，惟參酌被告於原審審理時坦承：「（你在車上問乙
    ○是否要去汽車旅館，你辯稱乙○表示同意，你當時有無向乙
    ○說，去汽車旅館的目的就是為性交行為？）沒有。」等語
    （見原審卷㈡第83頁），足認被告詢問乙○之內容不僅未提及
    前往汽車旅館之真實目的，且係利用乙○陷於酣醉狀態，難
    以清楚表達性自主意願之機會而詢問乙○。況且，證人乙○於
    偵訊時明確證稱：「（丙○○說他把你從白牌車帶你下車，你
    要去哪裡，你沒有回應他，他就說要帶你去沐月汽車旅館，
    你說嗯，有無意見？）…當時我已沒有意識。」等語（見偵
    卷第79、80頁），縱乙○有以「嗯」回應被告，惟乙○當時既
    已陷於酣醉狀態，難以清楚表達其性自主意願，不論被告有
    無詢問及乙○回應之真意為何，均與乙○在精神狀態正常之情
    形下，本於其自主意願而行使性自主權之決定有異，自不得
    認為被告已取得乙○同意。
　⒋此外，乙○在汽車旅館內稍微清醒後，發現其與被告躺在沐月
    汽車旅館房內床上，待完全清醒後，被告已盤腿坐在乙○面
    前之事實，業據證人乙○⑴於偵訊時證稱：「（你在沐月汽車
    旅館清醒時，當時情形為何？）當時我醒時，已經躺在床上
    ，沒有穿衣服，丙○○躺在我旁邊，當時丙○○沒有穿衣服，我
    就問他說我們在哪裡，他就說是在述夏汽車旅館，我問他我
    怎麼會在這裡，他跟我說在白車接我下車，然後我就叫他載
    我回家。」等語（見偵卷第79頁）；⑵於原審審理時證稱：
    「（等到妳清醒的時候，是在何處？）汽車旅館。（妳在汽
    車旅館醒來的時候，妳看到了什麼？…）就是他坐在我面前
    。（被告是否坐在妳的旁邊？）就是他在我前面。（被告的
    穿著如何？）沒穿衣服。」、「我有記得說我起來的時候，
    有一直問他是誰，但是真的清醒的時候，他是坐在我對面的
    ，我眼睛張開的時候，他是在我對面，坐著在我對面。」、
    「（他是怎麼坐在妳前面？…）盤腿，就那時候是已經起來
    。」等語甚詳（見原審卷㈡第31、44、45頁）。是以乙○稍微
    清醒後，發現其與被告躺在床上，立即詢問被告為何人及其
    身在何處，經被告告知，始知在汽車旅館內，並於完全清醒
    後，見被告盤腿坐在其面前，旋要求被告駕車載伊回家，顯
    見被告對乙○為性交行為時，乙○對外界事物失去知覺，無自
    由決定之意思，而處於不能抗拒之狀態，被告所為該當於乘
    機性交罪之構成要件甚明。
  ⒌另乙○離開汽車旅館後，於同日18時4分許與甲○為附件二所示
    通話及文字聯繫之事實，亦據證人乙○於原審審理時證稱：
    「我沒有報警，因為我沒有遇過這種事情，所以我不知道怎
    麼辦，我就打電話給我朋友，我回家的時候是打電話給我朋
    友。」等語甚詳（見原審卷㈡第34頁），並有如附件二所示
    通訊軟體對話擷圖照片在卷可參（見不公開偵卷第57頁至第
    65頁）。依附件二所示內容，乙○先後向甲○表示「我需要幫
    忙」、「反正我中間醒來的」、「要去哪驗」、「這事先不
    要講了，拜託」、「不要跟○○講我要去驗什麼的」等語；倘
    若乙○係於甲○下車後，同意與被告前往汽車旅館為性交行為
    ，則乙○事前已不讓甲○知道此事，實無可能於當日稍晚，主
    動、多次、密集以LINE傳送文字打擾甲○上班，甚至使甲○於
    上班期間發生工作錯誤，而遭主管責罵。
　⒍末按證人之陳述有部分前後不符，或相互間有所歧異時，究
    竟何者為可採，法院仍得本於經驗法則及論理法則，綜合全
    部訴訟資料，本於推理作用而為合理之判斷，以定其取捨。
    如其基本事實之供述與真實性無礙時，仍非不可採為證據，
    非謂一有不符或矛盾，即應認其全部均為不可採信。從而供
    述之一部認為真實者，予以採取，自非證據法則所不許（最
    高法院105年度台上字第1809號判決意旨參照）。本案證人
    乙○就其清醒時身上有無穿著衣服乙節，先於偵訊時證稱：
    「當時我醒時，…已經躺在床上，沒有穿衣服。」等語，惟
    於原審審理時改證稱：「（妳身上的衣服？身上的衣服是穿
    著的，還是沒有穿上衣？）我有點忘記了，應該褲子沒有穿
    。（內褲也沒有，是否如此？）是。（胸罩是否還在？）我
    不記得。（也是因為那個時候還在醉，所以沒辦法記得實際
    的情形，是否如此？）是。」等語（原審卷㈡第32頁），然
    乙○在白牌車上，已因酒醉而記憶斷片，稍微清醒時，發現
    自己躺在汽車旅館床上，身旁有一名陌生男子，當時應甚為
    驚恐，縱使未能清楚記憶是否全身赤裸，難認與常情有違，
    亦難據此認乙○所述不實。另就證人乙○清醒時，被告係與乙
    ○躺在汽車旅館床上，抑或盤腿坐在乙○面前部分，先於偵訊
    時證稱：「當時我醒時，已經躺在床上，…丙○○躺在我旁邊
    。」等語，嗣於原審審理證稱：「（妳在汽車旅館醒來的時
    候，妳看到了什麼？…）就是他坐在我面前。」等語，自形
    式上觀之雖略有不符，惟經原審於交互詰問時深究具體情形
    ，證人乙○即證稱：「（《提示110年1月23日乙○警詢筆錄第3
    頁並告以要旨》妳向警方有提到說『當我醒時，我們就在床上
    了，他就正在對我實施性行為』，這部分？）那是在這之前
    的，就是我說我起來的時候，他是坐在我前面的，是我眼睛
    張開的時候，但是在那之前，我眼睛是沒有張開的，因為我
    那時候還沒有很清醒。（妳眼睛張開的時候，妳醒來的時候
    ，他正在對妳做性行為，之後妳起來以後，他就盤腿坐在床
    尾，妳的意思是否為這樣？）是，意思是我那時候有一點點
    意識的時候，他當下是在做這件事情，後來我一直問他是誰
    ，然後我們就起來，他坐在我面前，跟我講他是誰。」、「
    （《提示110年4月28日乙○訊問筆錄第2頁並告以要旨》檢察官
    問說『妳在沐月汽車旅館清醒時，當時情形為何』，妳說『當
    時我醒時，已經躺在床上，沒有穿衣服，丙○○躺在我旁邊，
    當時丙○○沒有穿衣服』？）…我們是躺在床上沒有錯，但是後
    來我們是坐起來的。」等語（見原審卷㈡第46、47頁）。被
    告利用乙○因酒後酣醉時，對乙○為性交行為，待乙○稍微清
    醒時，即與乙○平躺在床上，至乙○眼睛張開、回復意識，詢
    問被告為何人後，被告即起身盤腿坐在床尾。證人乙○此部
    分所述，並非有何瑕疵，而係經原審交互詰問程序後，始為
    完整、充分陳述，併此說明。　
  ㈢被告雖以前揭情詞置辯，惟按刑法第16章妨害性自主罪章所
    保護之法益為個人性自主決定權，即個人享有免於成為他人
    性客體的自由，可依其意願自主決定「是否」、「何時」、
    「如何」及與「何人」為性行為，此乃基於維護人性尊嚴、
    個人主體性及人格發展的完整，並為保障個人需求獲得滿足
    所不可或缺的基本權利。…申言之，要求性主動的一方有責
    任確認對方在「完全清醒」的狀態下「同意」（但排除對未
    滿16歲、心智障礙、意識不清、權力不對等或以宗教之名行
    誘騙之實者）之行為，鼓勵「溝通透明化」並「尊重對方」
    。因此，對方沉默時不是同意，對方不確定或猶豫也不是同
    意，無所謂「沒有說不行，就等於願意」或有「半推半就」
    的模糊空間，避免「性同意」成為性侵害事件能否成立的爭
    議點（最高法院110年度台上字第2496號判決意旨參照）。
    查：
  ⒈被告⑴於警詢時供稱：「認識（乙○），很久以前有見過面，
    但不熟，是朋友的朋友。」等語（見偵卷第21頁）；⑵於偵
    訊時供稱：「（你跟告訴人是什麼關係？）沒有。（認識多
    久？）很早之前就知道有這個人，但沒有說過話。（案發前
    ，有認識告訴人？）案發前有講過話，但不熟，也沒有聯絡
    過。」等語（見偵卷第87頁）；⑶於原審供稱：「我與告訴
    人有共同的朋友，所以以前就知道有告訴人這個人，之前只
    有見過面，但是沒有交談過，案發當天是第一次交談。」等
    語甚詳（見原審卷㈠第47頁）。經核與證人乙○⑴於偵訊時證
    稱：「（你與被告是何關係？）是我朋友的朋友，案發前，
    我們不認識，之前我有看過他，我們彼此不認識。」等語（
    見偵卷第77頁）；⑵於原審審理時證稱：「（當天妳是否為
    第一次見到被告？）是。（在這之前，有無見過被告？）有
    ，但是就只是朋友的朋友，旁邊我看到而已，不認識。（在
    這天之前，有無單獨跟他講話過？）沒有。（有無單獨跟他
    外出過？）沒有。（在這天之前，妳只知道被告是妳朋友的
    朋友而已，是否如此？）是。」等語相符（見原審卷㈡第50
    頁）。依此，被告與乙○並非朋友關係，僅係有共同友人而
    知道對方，於110年1月22日前未曾講過話，亦未有何聯繫行
    為。又證人乙○於原審審理時證稱：「（對他的印象為何？
    有無好感？）沒有，就覺得只是朋友的朋友而已。…（之前
    只是知道被告是妳朋友的朋友，也沒有特殊好感，妳有無要
    同意跟他為性行為的意思？）沒有。」等語（見原審卷㈡第5
    0、51頁）。乙○既對被告無特殊好感，實難想像乙○於9時37
    分已決定與友人甲○搭乘白牌車返家，竟於途中突然改變心
    意，同意與被告前往汽車旅館為性交行為。　　
　⒉證人乙○於原審證稱：「（在妳跟被告，還有甲○在超級巨星
    公園店唱歌喝酒期間，被告是否有跟妳說之後等下要載妳回
    去？）他有說，可是我前面說我要陪甲○回家。（是口頭跟
    他說不要，是否如此？）是，有。」等語（見原審卷㈡第29
    頁），經核與證人甲○於偵訊時證稱：「當時在超級巨星公
    園店時，丙○○就想要叫車，要我先回家，我不可能丟乙○在
    那邊，丙○○說要讓乙○留在那裡，後來我沒有順他的意思，
    等大家結束，我才跟告訴人一起離開。」等語相符（見偵卷
    第94頁）。雖被告在超級巨星內有詢問乙○是否要搭乘其車
    輛離去，惟乙○表示要陪同甲○返家，且證人甲○亦向被告表
    示欲與乙○一起離開，則被告於偵訊時辯稱：「喝酒時，我
    就有問她是否要載你回家，她說好。」云云（見偵卷第89頁
    ），顯與事實不符。再參以乙○與甲○在超級巨星唱歌結束後
    ，並未搭乘被告車輛離開之事實，亦有超級巨星公園店外監
    視器畫面擷圖照片3張在卷（見原審卷㈠第81、82頁），足見
    乙○自始即無意搭乘被告車輛，更遑論於短時間內改變心意
    ，甚至同意與被告前往汽車旅館為性交行為。此外，被告於
    原審審理時供稱：「（你是向乙○說要開車載乙○回家，還是
    要載去汽車旅館？）回家。當時我沒有向乙○表示要去汽車
    旅館。」等語（見原審卷㈡第81頁），益徵被告在超級巨星
    時，僅詢問乙○是否欲搭載其車輛返家，並未詢問是否同意
    前往汽車旅館為性交行為，被告自不能僅以其曾詢問乙○是
    否要搭乘其自小客車返家，即認乙○同意前往汽車旅館為性
    交行為。
　⒊另被告於警詢時尚辯稱：「當時被害人先跟他朋友坐UBER返
    回他朋友家，且途中我有傳訊息詢問他是否願意讓我載他回
    家，他有答應我，所以我就開車跟在他後面，直到他抵達朋
    友家之後，再上我的車。」云云（見偵卷第21頁），及於偵
    訊時辯稱「（到你傳Line，之後他也沒有回應你，他也不要
    給你載，為何你還要一直跟車？）因為我記得她有說好。」
    云云（見偵卷第89頁）。然依附件一通訊軟體對話，被告詢
    問乙○是否要搭乘其車輛離開，乙○起初向被告表示「好唷」
    ，惟旋以「不要給你載啊」、「有喝酒」、「我陪梅子回家
    」為由拒絕被告。被告仍不放棄，持續駕車跟隨在白牌車後
    方，並向乙○表示「我載妳們就好。」，乙○雖曾稱「你來啊
    。」，惟嗣後仍拒絕接聽被告電話，並未同意搭乘被告車輛
    返家。況乙○已與甲○搭乘白牌車離開超級巨星，已無意再前
    往他處，實無必要從白牌車下車，轉搭被告駕駛之自小客車
    。此外，被告於原審審理時供稱：「（你認為她說好的意思
    是要讓你開車載她回家或是汽車旅館？）回家。（在你跟乙
    ○的微信電話紀錄中，有沒有哪一段提到你要載她去汽車旅
    館，而乙○同意？）沒有。」、「（你在車上問乙○是否要去
    汽車旅館，你辯稱乙○表示同意，你當時有無向乙○說，去汽
    車旅館的目的就是為性交行為？）沒有。」等語甚詳（見原
    審卷㈡第82、83頁）。是被告既未向乙○表示要前往汽車旅館
    為性交行為，縱乙○曾回應「好唷」、「你來啊」，仍難據
    此即認被告已取得乙○同意而為性交行為。　　　
  ⒋至於原審辯護意旨另稱：乙○走出超級巨星KTV時，意識清楚
    等語（見原審卷㈠第43頁）。查證人乙○於偵訊時證稱：「我
    離開超級巨星公園店，我還有一點意識，我還知道我怎麼上
    車，在路上時，突然沒有意識。」等語（見偵卷第79頁）；
    於原審審理時證稱：「（在超級巨星公園店唱歌喝酒結束，
    妳是否就跟甲○走上被告叫的白牌計程車離開？）是。（那
    時候要離開的時候，妳是否為自己上車的？）我是自己上車
    的。（那時候妳的意識情況如何？）還是醒著但有點茫。…
    但是沒有到不清醒，還有意識。」等語（見原審卷㈡第29、3
    0頁），並有超級巨星公園店外監視器畫面擷圖照片3張在卷
    可參（見原審卷㈠第81、82頁）。經原審依聲請勘驗設置在
    超級巨星門口之監視錄影畫面，勘驗結果：「一名身穿白色
    上衣之女子（以下稱甲○）先行自畫面左方走出並走向一部
    淺色自小客車（以下稱A車），緊接著告訴人乙○（以下稱乙
    ○）自畫面左方走出，乙○、甲○一同走向A車並上車，期間乙
    ○步伐平穩、並無搖晃。」，有原審勘驗筆錄在卷（見原審
    卷㈠第74頁），此部分固足以認定乙○於離開超級巨星時，尚
    能自行從店內步行離開及進入白牌車。惟證人甲○於本院審
    理時證稱：我印象中在車上我們二個已經很累了，我那時候
    跟她說我很累，所以我們二個在車上，我記得是沒有對話，
    我在玩手機。我印象中我們二個沒有聊天。我就是覺得她已
    經喝很多了，所以我才等到她喝完酒，我陪她一起走，我覺
    得她有喝醉，因為她開始在追酒，追酒的意思就是她一直找
    人喝酒，她平常不會這樣等語（見本院卷第186頁），而乙○
    於9時44分因酒醉產生記憶斷片，業經本院認定如上，則縱
    使乙○得以步行方式離開超級巨星，仍無從證明乙○有同意與
    被告前往汽車旅館為性交行為。　　
  ⒌另被告⑴於警詢時辯稱：「當我們上去房間後，她主動抱著我
    而且親我，我才反親她，之後就有發生親密接觸，且有將性
    器插入對方性器内，之後對方突然說不要，所以我就停止行
    為，且幫她穿衣服，之後雙方在床上躺著休息一下，我見我
    上班時間快到所以我們就離開汽旅，再送對方回家。」、「
    （當下被害人是否有表示拒絕之意願或行為？）只有對我說
    不要，我也就沒有再繼續了。」云云（見偵卷第21、22頁）
    ；⑵於偵訊時辯稱：「（在汽旅跟告訴人發生性行為，他意
    識是模糊？）不是，他是有意識的。告訴人的衣服是自己脫
    的。」云云（見偵卷第89頁）。然證人乙○於偵訊時證稱：
    「（對於被告表示到沐月汽車旅館是經過你同意，而且到沐
    月汽車旅館，你還主動抱住被告，被告才吻你，雙方才發生
    性行為，發生性行為過程中，後來你表示，不要了，被告就
    停止了，有無意見？）我沒有意識了，我沒有講這些話，我
    清醒時，雙方就沒有發生性行為了。」（見偵卷第78、79頁
    ）；於原審審理時證稱：「（妳《在汽車旅館》發現這種情形
    ，妳有無嚇到，然後問被告怎麼回事？）…我有問他我們在
    哪，然後我有請他載我回家，他跟我說在述夏汽車旅館，就
    這樣。（妳有無問他說為什麼我會在汽車旅館？）有，我有
    問他。…他跟我說他是在那個車上帶我下車，可是我不記得
    。」等語（原審卷㈡第32、33頁）。承前所述，被告利用乙○
    記憶斷片、意識不清時，在汽車旅館內對乙○為性交行為，
    倘若乙○同意與被告至汽車旅館為性交行為，實無可能於清
    醒後，立即要求被告停止。再佐以被告於當日10時25分駕車
    搭載乙○進入汽車旅館，於同日10時54分自汽車旅館退房之
    事實，有臺中市政府警察局第五分局刑事案件照片4張在卷
    可稽（見不公開偵卷第37至39頁），可知被告與乙○停留在
    汽車旅館之時間甚短；倘若乙○係同意與被告為性交行為，
    實無可能在該處僅停留約30分鐘即離開。是被告辯稱其係經
    乙○同意而為性交行為云云，顯屬卸責之詞，不足採信。
　㈣綜上所述，本案事證明確，被告所辯均屬卸責之詞，非可採
    信，其犯行堪以認定，應予依法論科。
二、論罪科刑之理由
  ㈠核被告所為，係犯刑法第225條第1項之乘機性交罪。
  ㈡又按乘機猥褻與乘機性交，係不同之犯罪行為，行為人若以
    乘機性交之犯意，對被害人實施性侵害，先為乘機猥褻，繼
    而為乘機性交，其中乘機猥褻行為係乘機性交之前置行為，
    不容割裂為二罪之評價，則乘機猥褻之階段行為自應為乘機
    性交之行為所吸收。本案被告基於乘機性交之犯意，先舔乙
    ○右胸，再以陰莖插入乙○陰道，其乘機猥褻行為，係乘機性
    交行為之前階段行為，為乘機性交行為所吸收，不另論罪。
    　　
　㈢原審認被告之犯行事證明確，適用刑事訴訟法第299條第1項
    前段、刑法第225條第1項等規定，並以行為人之責任為基礎
    ，審酌被告為滿足一己性慾，不顧告訴人乙○之性自主決定
    權利，而為性交行為，致告訴人乙○心理及身體上創傷，已
    生相當危害，及犯後否認犯行，且未與告訴人乙○和解，兼
    衡其智識程度、生活經濟狀況等一切情狀，量處有期徒刑3
    年6月，經核其認事用法均無違誤，量刑亦屬妥適，並無過
    重或失輕之情事，被告上訴意旨仍執陳詞否認犯罪，並就原
    審業已詳為審酌判斷之事項再予爭執，其上訴為無理由，應
    予駁回。
據上論結，應依刑事訴訟法第368條，判決如主文。
本案經檢察官張容姍提起公訴，檢察官丁○○到庭執行職務。
中　　華　　民　　國　　111 　年　　8 　　月　　9 　　日
            刑事第十一庭　  審判長法　官　張意聰
                                  法　官　周瑞芬
                                  法　官　陳慧珊
以上正本證明與原本無異。
如不服本判決應於收受送達後二十日內向本院提出上訴書狀，其
未敘述上訴理由者，並得於提起上訴後二十日內向本院補提理由
書（均須按他造當事人之人數附繕本）「切勿逕送上級法院」。
因疫情而遲誤不變期間，得向法院聲請回復原狀。
                                  書記官  李淑芬 
中　　華　　民　　國　　111 　年　　8 　　月　　9 　　日
【附錄本案論罪科刑法條】
刑法第225條第1項：
對於男女利用其精神、身體障礙、心智缺陷或其他相類之情形，
不能或不知抗拒而為性交者，處三年以上十年以下有期徒刑。
附件一：被告與乙○以通訊軟體LINE之對話內容（見不公開資料
        卷第49至55頁，原文照錄，不更正錯別字）
2021年1月22日9:13
被告：等等你怎麼回去。
2021年1月22日9:24
乙○：坐車。
被告：等等我載你回去啊。
乙○：你有喝酒欸。
被告：沒差。
被告：我沒醉啊。
乙○：好唷。
被告：不要給他知道啊。
乙○：不要。
乙○：你幫我叫一台車。
被告：不要什麼。
乙○：不要給妳載啊。
乙○：有喝酒。
2021年1月22日9:29
被告：沒有啦，你放心啦。
被告：白癡喔。
被告：我沒醉。
被告：以醒酒。
2021年1月22日9:36
被告：你等等跟你朋友上那台車，然後你叫他在五權台灣大道放
      你下車。
乙○：我在梅子家下車？
被告：看你都可以。
被告：那地址給我。
乙○：我不懂。
乙○：沒關係啦。
被告：（傳送街道照片）
被告：我等等停在這裡等你。
2021年1月22日9:41
被告：我在你後面。
被告：哈哈。
被告：你叫他停路邊我載你。
乙○：沒啊，我陪梅子回家。
乙○：不要。
被告：我載你們就好。
2021年1月22日9:44
乙○：你來啊。
被告：在你旁邊啊。
被告：按喇叭。
被告：有嚇到嗎。
被告：你叫司機停路邊。
乙○：沒辦法吧。
被告：可以。
被告：你們講他就會停。
乙○：你什麼車。
被告：後面
被告：黑色的。
被告：（傳送汽車儀表版照片予乙○）
乙○：痾。
被告：哈哈哈哈痾屁喔。
乙○：梅子家快到了。
被告：好。
2021年1月22日9:50
被告：☏對方已取消。
2021年1月22日9:51
被告：☏已拒絕。
被告：啊你不給我載哦。
被告：（傳送圖片）
被告：☏對方已取消
被告：你是醉了喔。
被告：（傳送圖片）
2021年1月22日10:02
被告：白癡喔，你醉了是不是，哈哈哈。
被告：☏對方已取消。
2021年1月22日11:28
被告：上去沒有。
被告：（傳送圖片）
被告：（傳送圖片）
2021年1月22日11:43
被告：（傳送圖片）
2021年1月22日15:13
被告：超累的。
附件二：乙○與甲○以通訊軟體LINE之對話內容（見不公開資料
        卷第57至63頁，原文照錄，不更正錯別字）
2021年1月22日18:04
甲○：☏忙線未接聽。
乙○：通話時間00：44
2021年1月22日18:12
甲○：你想要我幫你嗎？
甲○：還是你要自己處理？
甲○：你給我一個答案。
乙○：我需要幫忙。
乙○：我現在在我阿嬤家。
乙○：沒辦法講。
甲○：你想怎麼處理。
甲○：我去找他講？
甲○：我帶你去？
甲○：你要跟我說，不然我不知道怎麼幫你。
乙○：你等我。
乙○：我等等打給你。
甲○：我下班去找你，不然我一直出錯，主管很不爽了。
2021年1月22日18:22
甲○：你先想想，11點下班聯絡。
乙○：所以不打？
乙○：要打？
甲○：不打。
甲○：我不能再出錯了。
乙○：我還沒洗澡。
乙○：我應該洗澡嗎。
甲○：他還有密你嗎
乙○：（傳送對話截圖）
甲○：你要告他嗎。
乙○：我不知道。
甲○：有戴套嗎。
乙○：應該是沒有。
2021年1月22日18:28
甲○：內射嗎。
甲○：你先去驗。
乙○：沒有啦。
乙○：反正我中間醒來的。
乙○：聽得懂嗎。
乙○：就是。
乙○：要去哪驗。
2021年1月22日18:35
甲○：醫院啊。
2021年1月22日18:47
乙○：我昨天。
乙○：上車。
乙○：有穿外套嗎。
甲○：有。
甲○：拿著。
乙○：外套落在車上了。
乙○：我問他我的外套。
乙○：他說不知道，可能在巨星。
乙○：在你叫的車上。
乙○：順便幫我問那個司機。
乙○：我怎麼下車的。
甲○：司機不是我叫的啊。
乙○：幹。
乙○：難怪。
乙○：他叫的。
甲○：對啊。
乙○：我那時候叫他幫你叫的。
乙○：天啊。
乙○：怎麼辦。
2021年1月22日20:10
乙○：這件事先不要講了，拜託。
乙○：不要跟○○說我要去驗什麼的。
乙○：還是告他。
乙○：都不要。
2021年1月22日22：05
甲○：通話時間00：15
2021年1月23日2:57
乙○：到家了。